【裁判字號】    89,交訴,65
【裁判日期】    890630
【裁判案由】    過失致死
【裁判全文】
臺灣板橋地方法院刑事判決                          八十九年度交訴字第六五號
    公  訴  人  臺灣板橋地方法院檢察署檢察官
    被      告  丙○○
右列被告因過失致死案件，經檢察官提起公訴（八十九年度偵字第六八七二號）及移
送併案審理（八十九年度偵字第七六九八號），本院判決如左：
    主  文
丙○○因過失致人於死，處有期徒刑拾月。緩刑年。
    事  實
一、丙○○於民國八十九年三月十六日下午四時許起，在其住處與友人飲酒，迄同日
    晚上七時許，其酒後吐氣所含酒精濃度已達每公升零點四八毫克，而其明知酒後
    吐氣所含酒精成份超過每公升零點二五毫克以上者不得駕車，竟仍於同日晚上七
    時十五分許，向其友人借得車號Ｖ九－五一七六號自用小貨車駕駛，沿臺北縣新
    莊市○○路往新泰路方向行駛，迨同日晚上七時三十分許，行經中平路一○七號
    前與新泰路五○二巷交岔路口右轉時，本應注意轉彎時之車前狀況，並隨時採取
    必要之安全措施，按其當時情節又無不能注意情形，竟因久未駕駛技術生疏而疏
    於注意，以致轉彎角度過大，駛越至轉後對向車道，而其見狀欲踩煞車時復因緊
    張而誤踩油門踏板，致其所駕小貨車瞬間高速向前衝撞，適有洪培偉騎乘車號Ｋ
    ＦＶ－三八七號機車及乙○○騎乘車號ＯＸＯ－九二三號機車在該巷口暫停等候
    紅燈，遭其猛烈撞擊，使乙○○人車倒地，受有手、腳、胸部等多處擦傷之傷害
    （過失傷害部分，未據告訴），洪培偉則人車夾於小貨車車頭前底盤下，受有顱
    內出血併血胸、氣胸及全身多處骨折等嚴重傷害，於送醫急救途中死亡。
二、案經臺北縣警察局報請臺灣板橋地方法院檢察署檢察官相驗後自動簽分偵查起訴
    及洪培偉之兄甲○○訴由臺北縣警察局新莊分局報請臺灣板橋地方法院檢察署檢
    察官偵查移送併案審理。
    理  由
一、訊據被告丙○○對於右揭時地駕車過失肇事致被害人洪培偉死亡之犯罪事實坦承
    不諱，核與告訴人甲○○、被害人乙○○指述之情節相符，並有酒精測試條、道
    路交通事故調查報告表各一紙、現場相片三十二幀在卷可資佐證，而被害人洪培
    偉確因本件車禍受傷死亡，亦經臺灣板橋地方法院檢察署檢察官督同檢驗員相驗
    明確，製有相驗屍體證明書、驗斷書及勘驗筆錄等在卷可憑。按汽車行駛時，駕
    駛人應注意車前狀況，並隨時採取必要之安全措施；又飲酒後其吐氣所含酒精成
    份超過每公升零點二五毫克以上者不得駕車，道路交通安全規則第九十四條第三
    項、第一百十四條第二款分別定有明文，被告既考領有駕照，對於上開規定自當
    知之甚稔，其於右揭時地酒後駕駛車輛，應注意能注意而不注意上開規定，以致
    肇事，被告之行為自有過失。被告之過失行為與被害人之死亡間復具有相當因果
    關係。是本件事證明確，被告犯行堪以認定。
二、被告丙○○因過失致被害人死亡，核其所為係犯刑法第二百七十六條第一項之過
    失致死罪。其酒醉駕車因而致被害人死亡，應依道路交通處罰條例第八十六條第
    一項規定，加重其刑。至被告雖主張本件肇事後，係其報警處理云云，惟查本件
    肇事報案人係現場附近商家小姐以電話報案，此有臺北縣警察局勤務指揮中心受
    理各類案件記錄單在卷可按，足見被告肇事後業經他人先行將其肇事事實報警處
    理，從而被告上開主張尚難認有自首之成立，附此敘明。另移送併案審理部分，
    與起訴部分係犯罪事實相同之同一案件，本院自應併予審究，併此敘明。爰審酌
    被告過失程度之輕重，肇事後態度良好，並與被害人家屬達成民事和解（參卷附
    調解書）賠償損害等一切情狀，量處如主文所示之刑。又查被告前未曾受有期徒
    刑以上刑之宣告，有臺灣高等法院檢察署刑案紀錄簡覆表在卷可按，其因過失致
    犯本罪，經此教訓，當知謹慎，信無再犯之虞，且其業與被害人家屬和解，並有
    正當職業及家計負擔，本院認本判決所宣告之刑，以暫不執行為適當，爰併宣告
    緩刑三年，以勵自新。
據上論斷，應依刑事訴訟法第二百九十九條第一項前段，刑法第二百七十六條第一項
、第七十四條第一款，道路交通管理處罰條例第八十六條第一項，罰金罰鍰提高標準
條例第一條前段，判決如主文。
本案經檢察官高俊申到庭執行職務
中      華      民      國    八十九    年      六      月     三十     日
                                    臺灣板橋地方法院交通法庭
                                        法  官  彭  全  曄
右正本證明與原本無異
如不服本判決，應於判決送達後十日內，向本院提出上訴狀。
                                        書記官  梁  宜  庭
中      華      民      國      八十九      年      七      月    六    日
附錄本案論罪科刑法條全文：
刑法第二百七十六條
因過失致人於死者，處二年以下有期徒刑、拘役或二千元以下罰金。
從事業務之人，因業務上之過失犯前項之罪者，處五年以下有期徒刑或拘役，得併科
三千元以下罰金。


司法院資訊處製作；財團法人民間司法改革基金會備份。
